【裁判字號】    98,簡上,161
【裁判日期】    980521
【裁判案由】    過失傷害
【裁判全文】
臺灣桃園地方法院刑事判決             98年度簡上字第161號
上  訴  人
即  被  告  甲○○
                    巷8號
上列上訴人即被告因過失傷害案件，不服本院97年度壢交簡字第
3426號中華民國98年1 月7 日第一審判決（聲請簡易判決處刑案
號：97年度偵字第22173 號），提起上訴，本院管轄之第二審合
議庭判決如下：
    主  文
上訴駁回。
    犯罪事實
一、甲○○於民國97年2 月16日上午，駕駛車牌號碼為8U—4097
    號自用小客車，沿桃園縣平鎮市○○里○○路○ 段由南往北
    方向行駛，嗣於同日11時45分許，行至該市○○里○○路○
    段與德育路2 段交叉路口時，欲左轉進入德育路直行，本應
    注意汽車行駛至交叉路口轉彎時應讓直行車先行，而依當時
    天候陰、有自然光線、路況及視距均良好、道路無障礙物等
    情況，無不能注意之情事，竟疏未注意即貿然迴轉，適有坎
    維爾馬丁騎乘車牌號碼為F7W —260 號重型機車，自桃園縣
    平鎮市○○路往中豐路方向直行，因閃避不及，致2 車發生
    碰撞，坎維爾馬丁人隨即人車倒地，並受有左側鎖骨骨折之
    傷勢。甲○○肇事後，於警方到場尚未知悉何人肇事前，向
    有偵查機關權限之警員自首，承認其肇事而願接受裁判。
二、案經告訴人坎維爾馬丁訴由臺灣桃園地方法院檢察署檢察官
    聲請簡易判決處刑。
    理    由
壹、證據能力：
一、按被告以外之人於審判外之陳述，雖不符同法第159 條之1
    至之4 之規定，而經當事人於審判程序同意作為證據，法院
    審酌該言詞陳述或書面陳述作成時之情況，認為適當者，亦
    得為證據，刑事訴訟法第159 條之5 第1 項定有明文。
二、查本件被告及檢察官於審判程序中就下述證據資料屬傳聞證
    據，且不符刑事訴訟法第159 條之1 至之4 之規定者，均同
    意作為證據，而本院審酌各該證據資料作成時之一切客觀情
    況，認為適當，故得為證據。
貳、認定犯罪事實之證據及理由：
一、訊據被告甲○○對於有於前揭時地發生車禍，並導致告訴人
    坎維爾馬丁受有前述犯罪事實欄所載傷勢一情固不否認，惟
    矢口否認有何過失之情，辯稱：伊確實有遵守交通規則，左
    轉前有先確認對向並無來車云云。經查，本件被告於97年2
    月16日上午，駕駛車牌號碼為8U—4097號自用小客車，沿桃
    園縣平鎮市○○里○○路○ 段由南往北方向行駛，嗣於同日
    11時45分許，行至該市○○里○○路○ 段與德育路2 段交叉
    路口時，欲左轉進入德育路直行，本應注意汽車行駛至交叉
    路口轉彎時應讓直行車先行，而依當時天候陰、有自然光線
    、路況及視距均良好、道路無障礙物等情況，無不能注意之
    情事，竟疏未注意即貿然迴轉，適有坎維爾馬丁騎乘車牌號
    碼為F7W —260 號重型機車，自桃園縣平鎮市○○路往中豐
    路方向直行，因閃避不及，致2 車發生碰撞，坎維爾馬丁人
    隨即人車倒地，並受有左側鎖骨骨折之傷勢一情，業據證人
    即告訴人證述明確（見臺灣桃園地方法院檢察署97年度他字
    第1442號卷第50頁至第51頁、第18頁至第24頁），並有道路
    交通事故現場圖、道路交通事故調查報告表(一)、(二)、各1 份
    及現場照片7 幀及車損照片9 幀附卷可稽，並經臺灣省車輛
    行車事故覆議鑑定委員會鑑定明確（見本院卷內該會98年4
    月20日覆議字第0986201383號函文），此情已足認定。又當
    時天候陰、日間有自然光線、柏油路面乾燥且無缺陷、無障
    礙，視距良好等情，有前開現場照片及道路交通事故調查報
    告表(一)在卷足憑，顯見當時並無不能注意之情事，被告竟疏
    未注意而為本件犯行，其有過失一節，亦足認定。被告雖辯
    稱其並無過失，當時左轉確無來車云云，然事發當時被告有
    鳴按喇叭一情，業據被告供承不諱（見本院卷第31頁），既
    被告有鳴按喇叭，自應係有看見直行來車，被告辯稱並無看
    見直向來車云云顯不足採，且本件經有專業知識之臺灣省車
    輛行車事故覆議鑑定委員會鑑定結果，亦同認被告有前述過
    失行為，足認其所辯並不足採。綜上所述，本件事證明確，
    被告犯行已堪認定。
二、按汽車行駛至交叉路口左轉彎時，轉彎車應讓執行車先行，
    道路交通安全規則第102 條第1 項第7 款定有明文，被告為
    領有駕照之人，其駕駛汽車本應注意上開規定，其應注意能
    注意而不注意致生本件犯行，核其所為，係犯刑法第284 條
    第1 項之過失傷害罪。被告肇事後，於警方到場尚未知悉何
    人肇事前，向有偵查機關權限之警員自首，承認其肇事而願
    接受裁判一情，有桃園縣政府警察局道路交通事故肇事人自
    首情形紀錄表1 份在卷可稽（見上揭偵第32頁），應依刑法
    第62條前段之自首規定，減輕其刑。本件原審以被告犯罪事
    證明確，予以論罪科刑，其認事用法均無不當，並審酌被告
    並無前科紀錄，有臺灣高等法院被告前案紀錄表1 份附卷可
    佐，其未注意駕車安全並遵守交通規則，致告訴人受有傷害
    ，且迄今尚未賠償告訴人損失，兼衡其犯罪手段、智識程度
    、生活狀況及其犯罪後未坦承犯行之態度等一切情狀，量處
    被告拘役40日，並諭知易科罰金之折算標準等，其認事用法
    均屬正確，量刑亦為妥適，被告上訴否認犯行，求予撤銷改
    判，為無理由，應予駁回。
據上論斷，應依刑事訴訟法第455 條之1 第1 項、第3 項、第
368 條，判決如主文。
本案經檢察官柯博齡到庭執行職務。
中    華    民    國    98    年    5     月    21    日
                  刑事第五庭審判長法  官  潘政宏
                                  法  官  陳彥宏
                                  法  官  江春瑩
以上正本證明與原本無異。
不得上訴。
                                  書記官   羅婉榕
中    華    民    國    98    年    5     月    21    日


司法院資訊處製作；財團法人民間司法改革基金會備份。
